【裁判字號】    89,易,747
【裁判日期】    890731
【裁判案由】    違反台灣省內菸酒專賣暫行條例
【裁判全文】
臺灣屏東地方法院刑事判決                          八十九年度易字第七四七號
    公  訴  人  臺灣屏東地方法院檢察署檢察官
    被      告  甲○○
右列被告因違反臺灣省內菸酒專賣暫行條例案件，經檢察官提起公訴（八十九年度偵
字第一六四九號），本院判決如左：
     主  文
甲○○販賣未貼專賣憑證之菸類，科罰金新臺幣肆仟元，如易服勞役，以銀元參佰元
即新臺幣玖佰元折算壹日。
未貼專賣憑證之菸類大衛杜夫牌陸拾包、七星牌陸拾包均沒收。
     事  實
一、甲○○明知未貼專賣憑證之菸類不得販賣，竟基於轉售營利之意圖，於民國八十
    九年二月十三日凌晨一時許，在高雄市六合夜市處，向一姓名年籍不詳之男子，
    以低於市價之每包新臺幣（下同）四十元之價格，購得未貼專賣憑證之大衛杜夫
    牌及七星牌洋菸各六十包，嗣於同年月二十五日下午七時三十五分許，甲○○前
    至屏東縣東港鎮○○路其表姐夫陳清全開設之超商處將上開洋菸交付陳清全時，
    為警當場查獲，並扣得上開未貼專賣憑證之洋菸共計一百二十包。
二、案經屏東縣警察局東港分局報請臺灣屏東地方法院檢察署檢察官偵查起訴。
     理  由
一、訊據被告甲○○固坦承因貪圖本件扣案洋菸價廉，是以購入之事實，惟矢口否認
    販賣之犯行，辯稱：伊買來是要送人的，不是要轉售云云。經查，本案查獲之經
    過，業據證人即員警許慶安證稱：「那天我接到線報，說東港鎮○○路有未稅香
    煙的交易，我們就去埋伏，我們到現場發現被告有將香煙交給超商，所以我們才
    驅前去查獲。」、「我們埋伏，見被告到達時，從後車廂拿出香煙進去，在屋簷
    騎樓下交給櫃台的人，我們就衝進去，現場沒有金錢的交付，不知道是我們太早
    衝進去，還是真的沒有金錢交易。我們是從陳清全的手上將香煙拿過來。被告已
    經把香煙交給陳清全。」等情綦詳。被告雖以查獲之洋菸係欲贈送予其表姐夫陳
    清全置辯，惟訊據證人陳清全供述：被告尚未將香菸交付到其手上云云，已見其
    供詞避重就輕，且其復證稱：伊不知道被告要拿香菸送伊等語，均不足證明被告
    所辯係欲將扣案洋菸贈送予陳清全之事實。再者，證人陳清全供陳其商店內有販
    售香菸，則其欲以低於市價之價格取得香菸，要非難事，詎被告復贈送大量香煙
    予陳清全，實違常情。本案查扣每包洋菸之市價約為五十元，而其係以每包四十
    元之價格購入等情，業據被告供承在卷，則被告將低價購入之香菸，交付予營業
    範圍兼括香菸販售之陳清全，已堪認定被告於購入香煙之始即有轉售他人以牟利
    之意圖。此外，復有扣案之未貼專賣憑證之菸類大衛杜夫牌及七星牌各六十包可
    稽。又按所謂「販賣」，不以販入之後復行賣出為要件，祇須以營利為目的，購
    入或賣出，有一於此，其犯罪即屬成立，不以果得利為必要。（最高法院二十五
    年非字第一二三號、六十七年台上字第二五○○號判例參照）本案雖無查獲被告
    與陳清全間有金錢交付之事實，惟無礙被告上開犯行之認定，事證明確，應予依
    法論科。
二、按「未貼專賣憑證之菸類，不得販賣。」臺灣省內菸酒專賣暫行條例第三十條第
    一項定有明文。核被告違反上開規定，販賣未貼專賣憑證之菸類之行為，係犯同
    條例第三十七條第五款之罪。爰審酌被告犯罪之動機、目的、手段、販賣未貼專
    賣憑證之菸類對國家菸類公賣利益及稅收所生之危害尚非重大及犯罪後之態度等
    一切情狀，量處如主文所示之刑，並諭知易服勞役之折算標準。扣案之未貼專賣
    憑證之菸類大衛杜夫牌及七星牌各六十包，均應依臺灣省內菸酒專賣暫行條例第
    四十條第一款之規定宣告沒收。
據上論斷，應依刑事訴訟法第二百九十九條第一項前段，臺灣省內菸酒專賣暫行條例
第三十七條第五款、第四十條第一款、第四十二條，刑法第十一條前段、第四十二條
第二項，罰金罰鍰提高標準條例第一條前段、第二條，現行法規所定貨幣單位折算新
臺幣條例第二條，判決如主文。
本案經檢察官潘國威到庭執行職務。
中      華      民      國      八十九      年    七    月    三十一    日
                                      臺灣屏東地方法院刑事第二庭
                                          法  官    蔡憲德
右正本證明與原本無異。
對於本判決如有不服應於收受送達後十日內向本院提出上訴書狀上訴於台灣高等法院
高雄分院並按他造當事人之人數附具繕本。
                                          書記官    林鴻仁
中      華      民      國      八十九      年     七    月    三十一   日
附錄本判決論罪法條
臺灣省內菸酒專暫行條例第三十七條第五款：
有左列各款行為之一者，處一年以下有期徒刑、拘役或科或併科五千元以下罰金：
五  違反第三十條之規定，販賣或轉讓未貼專賣憑證之菸類或酒類者。


司法院資訊處製作；財團法人民間司法改革基金會備份。
